【裁判字號】    90,交訴,122
【裁判日期】    901225
【裁判案由】    公共危險等
【裁判全文】
臺灣板橋地方法院刑事判決                          九十年度交訴字第一二二號
    公  訴  人  臺灣板橋地方法院檢察署檢察官
    被      告  丙○○
右列被告因公共危險等案件，經檢察官提起公訴（九十年度偵字第一四九０二號），
本院判決如左：
    主  文
丙○○服用酒類，不能安全駕駛動力交通工具而駕駛，處有期徒刑月，如易科罰金
，以佰元折算壹日；又因過失傷害人，處有期徒刑月，如易科罰金，以佰元折
算壹日；又駕駛動力交通工具肇事，致人傷而逃逸，處有期徒刑陸月，如易科罰金，
以佰元折算壹日。應執行有期徒刑拾月，如易科罰金，以佰元折算壹日。
    事  實
一、丙○○明知駕駛人飲用酒類後，吐氣酒精含量超過每公升０‧二五毫克者，不得
    駕駛動力交通工具，竟於民國（下同）九十年九月七日凌晨二時四十分許，服用
    酒類已達不能安全駕駛程度（其吐氣所含酒精成分高達每公升０‧六七毫克）後
    ，仍自臺北縣板橋市○○街二三三巷十號前，駕駛８Ｋ─０２４５號自用小客車
    上路，向其位於臺北縣板橋市○○○街八十巷三弄七之一號之住處行駛，迨同日
    凌晨三時許，行經同市○○路四汴頭抽水站前交岔路口欲左轉之際，本應注意車
    前狀況並隨時採取必要之安全措施，並應注意轉彎車須讓直行車先行，依當時之
    情形，又無不能注意之情事，竟因飲酒後無法正確辨識路況及適切操控車輛，而
    貿然左轉行駛，適有乙○○騎乘車號ＧＸＯ─四六九號機車由對向直行駛來，二
    車隨即發生對撞，乙○○連同機車倒地後，乃受有左側股骨骨折、四肢多處擦挫
    傷、右大拇指節脫臼、左肘撕裂傷、左足踝撕裂傷等傷害，詎丙○○於肇事致乙
    ○○受傷後，並未停車，即又基於肇事逃逸之犯意，駕駛上開自用小客車逃逸離
    去，惟其駛至其上開住處附近時，因心生不安，乃於警察機關尚未發覺其涉有上
    開犯罪前，撥打行動電話向警方勤務中心警員報告上情，並隨即赴該轄臺北縣警
    察局板橋分局大觀派出所（下稱大觀派出所）投案，而接受裁判。
二、案經丙○○自首由臺北縣警察局板橋分局報請臺灣板橋地方法院檢察署檢察官偵
    查起訴。
    理  由
一、右揭事實，業據被告於警訊時、偵查中及本院審理時坦承不諱，核與告訴人乙○
    ○指訴之情節相符，並有診斷證明書、汽機車駕駛人酒後生理協調平衡檢測紀錄
    表、刑法第一百八十五條之三案件測試觀察紀錄表、道路交通事故肇因研判表、
    酒精濃度測試表、道路交通事故調查報告表各一份及車禍現場暨車損照片十幀附
    卷可稽，堪信被告上開自白確與事實相符。次按汽車駕駛人飲用酒類後其吐氣所
    含酒精濃度超過每公升０‧二五毫克者，不得駕車，又汽車行駛時，駕駛人應注
    意車前狀況，並隨時採取必要之安全措施，又汽車行駛至交岔路口，轉彎車應讓
    直行車先行，道路交通安全規則第一百十四條第一款、第九十四條第三項、第一
    百零二條第六款分別定有明文，本案被告飲酒後其吐氣所含酒精濃度超過每公升
    ０‧二五毫克而達於每公升０‧六七毫克，仍駕車行駛，並於行經交岔路口左轉
    之際，疏未注意車前狀況及隨時採取必要安全措施，亦疏未注意禮讓直行之告訴
    人機車先行，即貿然駕車左轉前行，以致肇事，造成告訴人受有前開傷害，其此
    部分行為顯有過失，且該等過失行為與告訴人之傷害間，亦顯有相當因果關係。
    另本案肇事後，雖大觀派出所警員適在肇事地點附近設有路檢點，經路過民眾告
    知有交通事故發生，同時勤務中心警員亦通知該等警員發生該交通事故之事，而
    立即前往該肇事地點處理，俟抵達肇事現場後，又發現有８Ｋ─０２４５號自用
    小客車號牌一面遺留於現場，惟因該民眾及勤務中心警員均未告知肇事者為何人
    ，依該面車牌亦僅得推測肇事者係與該自用小客車車主有關之人，尚無法確認肇
    事者即為被告本人，該等警員乃於車禍現場處理告一段落後，欲前往上開自用小
    客車車主即被告住處查訪，惟斯時又接獲大觀派出所值班警員通知該交通事故之
    肇事者即被告本人已至該派出所投案，迨返回派出所，復查知被告投案前，勤務
    中心即已先行通知該派出所值班警員被告先前已使用電話報案自白上情等節，業
    據證人即當時赴肇事地點處理車禍現場事宜之大觀派出所警員甲○○於本院審理
    時到庭結證屬實，足見被告係於有偵查犯罪職務之公務員尚未發覺其犯罪前，即
    已向警局勤務中心之警員自白其上開犯罪，再自行前往派出所投案而接受裁判，
    從而，自堪認其確有自首情事，附此敘明。綜上所述，本件事證已臻明確，被告
    上開各該犯行均洵堪認定。
二、核被告所為，係犯刑法第一百八十五條之三之服用酒類不能安全駕駛動力交通工
    具而駕駛罪、同法第二百八十四條第一項之過失傷害罪、同法第一百八十五條之
    四之駕駛動力交通工具肇事致人傷而逃逸罪；其過失傷害罪部分，係酒醉駕車因
    而致人受傷，應依道路交通管理處罰條例第八十六條第一項規定加重其刑，又其
    對於未發覺之上開犯罪自首而接受裁判，合於刑法第六十二條之規定，應依該條
    規定減輕其刑，其中過失傷害罪部分，並先加後減之；至其所犯上開三罪間，犯
    意個別，行為互殊，應分論並罰。爰審酌被告明知酒精成分對人之意識能力具有
    不良影響，超量飲酒後將導致對於週遭事務之辨識及反應能力較平常薄弱，倘駕
    駛汽車行駛於道路上，將對自身及一般往來公眾造成高度危險，惟仍於服用酒類
    不能安全駕駛之情形下，貿然駕駛汽車上路，以致肇事，令被害人受有諸多傷害
    ，且肇事後，復逕自逃逸離去，非但使被害人蒙受諸多身體傷害及損失，亦危及
    一般道路用路人之安全，此外，並參酌其素行狀況（無前科，有臺灣高等法院檢
    察署刑案紀錄簡覆表一份在卷可稽）及犯罪後坦承犯行態度良好等一切情狀，分
    別量處如主文所示之刑，並定其應執行刑，同時諭知易科罰金折算標準，以示懲
    戒。
據上論斷，應依刑事訴訟法第二百九十九條第一項前段，刑法第一百八十五條之三、
第一百八十四條之四、第二百八十四條第一項、第五十一條第五款、第四十一條第一
項前段、第二項、第六十二條，道路交通管理處罰條例第八十六條第一項，罰金罰鍰
提高標準條例第一條前段、第二條，判決如主文。
本案經檢察官蔡顯鑫到庭執行職務
中      華      民      國       九十       年    十二    月    二十五  日
                                        臺灣板橋地方法院刑事第二庭
                                            法  官  王  屏  夏
右正本證明與原本無異。
如不服本判決，應於判決送達後十日內，向本院提出上訴狀。
                                            書記官  楊  璧  華
中      華      民      國       九十       年    十二    月    二十五  日
附錄本案論罪科刑法條全文：
刑法第一百八十五條之三：
服用毒品、麻醉藥品、酒類或其他相類之物，不能安全駕駛動力交通工具而駕駛者，
處一年以下有期徒刑、拘役或三萬元以下罰金。
刑法第一百八十五條之四：
駕駛動力交通工具肇事，致人死傷而逃逸者，處六月以上五年以下有期徒刑。
刑法第二百八十四條：
因過失傷害人者，處六月以下有期徒刑、拘役或五百元以下罰金。致重傷者，處一年
以下有期徒刑、拘役或五百元下罰金。
從事業務之人，因業務上之過失傷害人者，處一年以下有期徒刑、拘役或一千元以下
罰金。致重傷者，處三年以下有期徒刑、拘役或二千元以下罰金。


司法院資訊處製作；財團法人民間司法改革基金會備份。
